最高法院民事裁定　　　　　　　九十六年度台聲字第九六三號
聲　請　人　甲○○
　　　　　　乙○○
　　　　　　丙○○
　　　　　　丁○○
　　　　　　戊○○
共　　　同
訴訟代理人　林天財律師
　　　　　　梁家贏律師
上列聲請人因與金門縣金城鎮中正國民小學間請求返還無權占有
土地事件，對於中華民國九十六年八月二十四日本院裁定（九十
六年度台上字第一八九七號），聲請再審，本院裁定如下：
    主  文
聲請駁回。
聲請訴訟費用由上訴人負擔。
    理  由
本件聲請人對於本院九十六年度台上字第一八九七號確定裁定（
下稱原確定裁定），以有民事訴訟法第四百九十六條第一項第一
款、第四款規定之再審事由，聲請再審，係以：伊於前訴訟程序
不服福建高等法院金門分院九十四年度上更（二）字第一號判決
（下稱原判決）提起第三審上訴，於上訴理由狀中已具體指摘原
判決就伊提出之主張未予審酌，且判決理由前後矛盾，因認原判
決有違民事訴訟法第四百六十八條及第四百六十九條第六款規定
。惟原確定裁定竟以伊未合法表明上訴理由，駁回伊上訴，違背
民事訴訟法第四百九十六條第一款之適用法規顯有錯誤規定。另
參與原確定裁定之審判長法官吳正一及法官劉福聲、黃義豐、簡
清忠，亦曾參與前次本院九十四年度台上字第一八一○號判決，
與民事訴訟法第三十二條第七款規定有違等語，為其論據。
惟按上訴第三審法院，非以原判決違背法令為理由，不得為之。
又提起上訴，上訴狀內應記載上訴理由，表明原判決所違背之法
令及其具體內容，暨依訴訟資料合於該違背法令之具體事實，其
依民事訴訟法第四百六十九條之一規定提起上訴者，並應具體敘
述為從事法之續造、確保裁判之一致性或其他所涉及之法律見解
具有原則上重要性之理由。同法第四百六十七條、第四百七十條
第二項定有明文。聲請人於前訴訟程序提起第三審上訴，係以原
判決漏未審酌金門縣金城鎮城段第一四七二號土地之徵收程序，
因逾期未發放補償費而失其效力；且家長會非徵收程序之主體不
能辦理土地徵收程序，原判決認該次土地徵收程序業已洽由家長
會處理完畢，且未辦理土地名義變更登記，係地政作業疏失造成
，有消極不適用法規之違法，另金門縣政府五五年府愛字第五三
二六號令並未提及已發放徵收補償費或辦理徵收完畢，因發放補
償費之文書及所有權人名義未為變更，於徵收程序是否完成有重
大關係，法院未依職權調查等語，是聲請人上訴理由雖以原判決
理由矛盾，判決違背法令為由，實係就原判決依職權取捨證據，
認定本件已完成徵收程序，聲請人請求相對人拆除地上物返還土
地，及給付不當利得為無理由等情，指摘其為不當，而非表明該
部分所違背法令之具體內容，暨依訴訟資料合於該違背法令之具
體事實，亦未具體敘述為從事法之續造、確保裁判一致性或其他
所涉及之法律見解具有原則上重要性之理由。原確定裁定因而認
其未合法表明上訴理由，上訴為不合法，依民事訴訟法第四百八
十一條、第四百四十四條第一項駁回其上訴，經核並無適用法規
顯有錯誤之情事。次按民事訴訟法第三十二條第七款規定法官曾
參與該訴訟事件之前審裁判者，應自行迴避，不得執行職務，僅
指下級審法院而言。查聲請人所指本院法官並未參與本件下級審
之裁判，自無應自行迴避問題。從而，聲請人主張原確定裁定有
民事訴訟法第四百九十六條第一項第一款、第四款所定之再審事
由，對之聲請再審，非有理由。
據上論結，本件聲請為無理由。依民事訴訟法第九十五條、第七
十八條，裁定如主文。
中　　華　　民　　國　九十六　年　 十二 　月　二十八　日
                      最高法院民事第七庭
                          審判長法官  劉　福　來
                                法官  陳　國　禎
                                法官  陳　重　瑜
                                法官  吳　謀　焰
                                法官  許　正　順
      本件正本證明與原本無異
                                      書  記  官
中　　華　　民　　國　九十七　年　  一　　月　 十六 　日
                                                      Ｑ
